最　高　行　政　法　院　裁　定　　　　　　　　　　九十一年度裁字第四三五號
　　抗　告　人　勞工保險局
　　代　表　人　廖碧英
　　訴訟代理人　王淑榮律師
右抗告人因與相對人吉本電機工具股份有限公司間給付保險費事件，對於中華民國九
十年一月三十一日臺中高等行政法院八十九年度訴字第四○二號裁定提起抗告，本院
裁定如左︰
　　主  文
抗告駁回。
抗告訴訟費用由抗告人負擔。
　　理  由
一、按抗告法院認抗告為不合法或無理由者，應為駁回抗告之裁定，行政訴訟法第二
    百七十二條準用民事訴訟法第四百九十二條第一項定有明文。
二、本件抗告意旨略謂：勞工保險局、投保單位與被保險人間之繳交保險費及給付保
    險金義務，係由投保單位將擬投保之被保險人人數、薪資等級、身分資料等，填
    具投保申請書向勞工保險局提出申請，經勞工保險局依法審核完成准予加保，具
    有公法上契約之性質，從而投保單位繳納保險金及滯納金，純屬依行政契約應履
    行之義務，縱抗告人寄發限期繳納通知書，該通知僅具告知之效力，不因該項敘
    述或說明而生何法律上之效果者，自非行政處分。又依勞工保險條例第十七條第
    二項前段規定：「．．．仍未繳納者，保險人應就其應繳之保險費及滯納金依法
    追訴」，同條例第七十三條規定：「本條例所規定之罰鍰，經催告送達後，無故
    逾三十日，仍不繳納者，移送法院強制執行」，與全民健康保險法第三十條第二
    項及其他稅法所定「移送法院強制執行」之規定迥異，原裁定未審酌及此，憑空
    所謂無庸起訴欠缺權利保護要件其訴不合法云云，容有適用法規不當之違誤。爰
    請詳究准將原裁定廢棄，用維權益。
三、按義務人依法令負有公法上金錢給付義務，經以書面通知限期履行而逾期不履行
    ，經主管機關移送者，由行政執行處就義務人之財產執行之，行政執行法第十一
    條第一項第三款規定甚明。又同法第四十二條第二項復明定：「本法修正施行前
    之行政執行事件，未經執行或尚未執行終結者，自本法修正條文施行之日起，依
    本法之規定執行之．．．」，其中所謂「行政執行事件」，應解為係包含該法施
    行前已存在，而於該法施行後，符合該法第十一條第一項要件，依該法應移送執
    行而尚未移送之行政執行事件在內。勞工保險為社會保險，具公法性質，被保險
    人或投保單位依勞工保險條例之規定，應繳納之保險費或滯納金，係依法令所負
    公法上金錢給付，其在修正行政執行法條文施行前，已經勞工保險局作成限期繳
    納通知書，限期命繳納而仍未繳納者，於修正行政執行法條文施行後，依程序從
    新之原則，勞工保險局即應依前述修正行政執行法規定，移送行政執行處強制執
    行，其猶訴請給付者，應認係行政機關不當行使權利，不具形式上其他訴訟要件
    （即訴之成立要件），應依行政訴訟法第一百零七條第一項第十款規定，以裁定
    駁回其訴。原裁定以：被保險人或投保單位未依法繳納保險費者，依勞工保險條
    例第十七條第一項前段之規定，得寬限十五日；滯納金部分，雖未再訂有履行期
    間，惟抗告人均已以書面限期繳納，該限期繳納之書面通知書，自已符合修正行
    政執行法第十一條第一項第一、三款之規定。本件抗告人應可依該項規定，移送
    該管行政執行處逕為執行，無須向行政法院起訴請求判命相對人為給付，重新取
    得執行名義之必要。認抗告人之起訴不合法，適用行政訴訟法第一百零七條第一
    項第十款之規定，予以駁回，揆諸首揭說明，核無違誤。抗告論旨指摘原裁定違
    法，求為廢棄，非有理由，應予駁回。
四、依行政訴訟法第二百七十二條、第一百零四條、民事訴訟法第四百九十二條第一
    項、第九十五條、第七十八條，裁定如主文。
中　　華　　民　　國　　九十一　　　年　　　五　　　　月　　二十二　　　日
                    最 高 行 政 法 院  第 四 庭
                                審 判 長 法  官　　　廖　政　雄
                                         法  官　　　趙　永　康
                                         法  官　　　林　清　祥
                                         法  官　　　鍾　耀　光
                                         法  官　　　姜  仁  脩
右  正  本  證  明  與  原  本  無  異
　　　　　　　　　　　　　　　　　　　　 法院書記官　彭  秀  玲
中　　華　　民　　國　　九十一　　　年　　　五　　　　月　　二十二　　　日
